【裁判字號】    95,訴,1998
【裁判日期】    950811
【裁判案由】    毒品危害防制條例
【裁判全文】
臺灣臺中地方法院刑事判決              95年度訴字第1998號
公  訴  人  臺灣臺中地方法院檢察署檢察官
被      告  甲○○
                    （現羈押在臺灣臺中看守所）
上列被告因違反毒品危害防制條例案件，經檢察官提起公訴（95
年度毒偵字第2532號），經本院合議庭裁定由受命法官獨任進行
簡式審判程序，本院判決如下：
    主    文
甲○○連續施用第一級毒品，累犯，處有期徒刑玖月，扣案之注
射針筒壹支、美娜水壹瓶沒收。
    犯罪事實
一、甲○○前於民國86年間，因違反麻醉藥品管理條例等案件，
    經本院以86年度訴字第711號判處有期徒刑5年11月確定，於
    89年1月27日假釋付保護管束，於91年10月10日假釋期滿執
    行完畢。於93年間，因施用毒品案件，經本院以93年度毒聲
    字第1286號裁定送觀察、勒戒後，認有繼續施用毒品傾向，
    經本院以93年度毒聲字第1482號裁定令入戒治處所施以強制
    戒治，於94年7月14日強制戒治執行完畢釋放，經臺灣臺中
    地方法院檢察署檢察官於94年8月11日以94年度戒毒偵字第
    172號不起訴處分確定。詎仍不知戒絕，於強制戒治執行完
    畢後5年內，竟基於施用第一級毒品海洛因之概括犯意，自
    95年3月間某日起至同年5月27日止，在臺中縣太平市○○路
    新光橋附近之某遊藝場廁所內等處所，以注射針筒注射之方
    式，施用第一級毒品海洛因3次。嗣為警於95年5月30日上午
    11時許，在臺中縣太平市○○路4段1號旁新光橋上查獲，並
    扣得甲○○所有，預備供其施用第一級毒品海洛因所用之注
    射針筒1支、美娜水1瓶。
二、案經臺中縣警察局霧峰分局報告臺灣臺中地方法院檢察署檢
    察官偵查起訴。
    理    由
一、前揭事實，業據被告甲○○於本院審理時坦承不諱，且被告
    為警查獲後，經採集其尿液送驗結果確呈嗎啡陽性反應，有
    中山醫學大學附設醫院藥物濫用檢測中心檢驗報告乙份在卷
    可稽，復有扣案之注射針筒1支、美娜水1瓶可稽，足認被告
    前開自白與事實相符。又被告前於93年間，因施用毒品案件
    ，經本院以93年度毒聲字第1286號裁定送觀察、勒戒後，認
    有繼續施用毒品傾向，經本院以93年度毒聲字第1482號裁定
    令入戒治處所施以強制戒治，於94年7月14日強制戒治執行
    完畢釋放，經臺灣臺中地方法院檢察署檢察官於94年8月11
    日以94年度戒毒偵字第172號不起訴處分確定等情，有臺灣
    臺中地方法院檢察署刑案資料查註紀錄表、全國施用毒品案
    件紀錄表及臺灣高等法院被告前案紀錄表在卷可稽，被告於
    強制戒治執行完畢後5年內，再犯本案施用毒品之犯行，依
    毒品危害防制條例第23條第2項之規定，自應予以依法論科
    。
二、被告行為後，刑法第56條連續犯之規定，業於94年1月7日修
    正公布刪除，依刑法施行法第10條之1之規定，於95年7月1
    日施行，被告前揭施用海洛因之犯行在前開法律修正公布施
    行前，是其行為後新法業已刪除連續犯之規定，此刪除雖非
    犯罪構成要件之變更，但顯已影響行為人刑罰之法律效果，
    自屬法律有變更，依新法第2條第1項之規定，比較新、舊法
    結果，仍應適用較有利於被告之行為時法律即舊法論以連續
    犯（最高法院95年第8次刑事庭會議決議參照）。核被告所
    為，係犯毒品危害防制條例第10條第1項之施用第一級毒品
    罪。其於施用第一級毒品前持有第一級毒品之低度行為，為
    施用之高度行為所吸收，不另論罪。被告先後3次施用第一
    級毒品海洛因之犯行，時間緊接，犯罪構成要件相同，顯係
    基於概括犯意為之，應依連續犯之規定論以一罪，並加重其
    刑。又被告前於86年間，因違反麻醉藥品管理條例等案件，
    經本院以86年度訴字第711號判處有期徒刑5年11月確定，於
    89年1月27日假釋付保護管束，於91年10月10日假釋期滿執
    行完畢等情，有臺灣臺中地方法院檢察署刑案資料查註紀錄
    表，臺灣高等法院被告前案紀錄表在卷可參，其於受有期徒
    刑執行完畢後，5年以內故意再犯本件有期徒刑以上之罪，
    不論依修正前之刑法第47條，或修正後之刑法第47條第1項
    之規定，均構成累犯，對被告而言並無有利或不利之情形，
    自不生新舊法比較之問題，應逕依修正前之刑法第47條，論
    以累犯，並遞加重其刑。爰審酌被告曾經觀察、勒戒，及強
    制戒治後，猶再施用毒品不輟，且施用毒品除戕害自身健康
    外，併對社會秩序生不良影響，及其施用之期間與次數，暨
    其犯罪後坦承罪行，態度良好等一切情狀，量處如主文所示
    之刑。扣案之注射針筒1支、美娜美1瓶，係被告所有，預備
    供犯本案施用第一級毒品海洛因所用之物，業據被告供承在
    卷，應依刑法38條第1項第2款之規定，宣告沒收之。
據上論斷，應依刑事訴訟法第273條之1第1項、第299條第1項前
段，毒品危害防制條例第10條第1項，刑法第11條前段、第2條第
1項前段、（修正前）第56條、（修正前）第47條、第38條第1項
第2款，判決如主文。
中    華    民    國    95    年    8     月    11    日
                        臺灣臺中地方法院刑事第五庭
                                法  官  劉麗瑛
上正本證明與原本無異。
如不服本判決，應於送達後10日內向本院提出上訴狀（須附繕本
），上訴於臺灣高等法院臺中分院。
                                書記官  王玟
中    華    民    國    95    年    8     月    11    日
附錄論罪科刑法條
毒品危害防制條例第10條
施用第一級毒品者，處6月以上5年以下有期徒刑。


司法院資訊處製作；財團法人民間司法改革基金會備份。
